臺灣高等法院刑事裁定　　　　　　　 100年度交聲再字第31號
再 審 聲 請 人
即受判決人配偶 高玉惠
受　判　決　人 楊毓
上列聲請人因被告過失傷害案件，對於本院99年度交上易字第20
7號，中華民國100年3月1日第二審確定判決（臺灣桃園地方法院
99年度交易字第8號，起訴案號：臺灣桃園地方法院檢察署98年
度調偵字第650號），聲請再審，本院裁定如下：
    主   文
再審之聲請駁回。
    理   由
一、再審聲請意旨略以：本件被害人徐萬錦所騎乘之重型機車並
    未減速慢行，並於過彎時失控橫向打滑跨越到路中心線，蓋
    證人李安已證稱：伊有看到徐萬錦的車打滑，反彈到伊原本
    車道右側位置等語，與原確定判決認定不同，且依據案發現
    場監視鏡頭3拍攝之角度及覆蓋範圍所示，證人李安所騎乘
    之車輛也失控偏滑撞上反彈被害人徐萬錦騎乘之重型機車，
    可認被害人徐萬錦騎乘之重型機車確有失控打滑之事實，但
    此部分證據原審漏未審酌，臺灣省桃園區車輛行車事故鑑定
    委員會之鑑定、覆議，以及中央警察大學車禍事故責任之鑑
    定，亦隱匿被害人徐萬錦騎乘機車失控橫向打滑之證據不為
    鑑定，均有違誤。又依警拍現場照片，受判決人楊毓駕駛
    之車輛與被害人徐萬錦機車碰撞後煞車滑行約一個車身，且
    依案發現場監視鏡頭3之拍攝畫面，係先拍攝到受判決人楊
    毓駕駛車輛右側車身及車頂，後再拍攝到車輛之左側及車
    尾，參以案發現場監視鏡頭1、2之拍攝畫面，受判決人楊毓
    雙手仍緊握方向盤，成直線駕駛，可認受判決人楊毓駕
    駛之車輛原係直線駕駛，並未跨越道路中心線，但因被害人
    徐萬錦騎乘重型機車打滑撞擊致生事故，與原確定判決認受
    判決人楊毓駕駛之車輛是以大角度由鏡頭右上方往座下方
    移動之事實不符，臺灣省桃園區車輛行車事故鑑定委員會之
    鑑定、覆議，以及中央警察大學車禍事故責任之鑑定意見亦
    屬虛偽、推測之詞。再者，依事故後警方拍攝之車損照片及
    被害人徐萬錦所騎乘之重型機車打滑照片，被害人徐萬錦所
    騎乘之重型機車於進彎前係行駛車道外側，因下坡路段未減
    速慢行，進彎失控瞬間橫向打滑越過中心線，車身左側貼撞
    受判決人楊毓駕駛之車輛，使反彈回原行駛車道，未倒地
    前在遭騎乘機車緊跟於後的李安追撞，原確定判決認李安騎
    乘之車輛係為被害人徐萬錦倒地之機車絆倒，與事實不符。
    另受判決人楊毓之供述、證人即再審聲請人高玉惠之證述
    ，固有部分不利，但仍依事實認定，不得作為論罪依據。據
    上，本件原確定判決未依案發現場監視鏡頭1、2、3之拍攝
    角度及覆蓋範圍交叉比對，以確定受判決人楊毓碰撞時之
    正確位置，及未審酌被害人徐萬錦確有失控打滑之事實等人
    證、物證，自有足生影響於判決之重要證據漏未審酌，為此
    依刑事訴訟法第421條之規定，聲請再審云云。
二、按不得上訴於第三審法院之案件，除前條規定外，其經第二
    審確定之有罪判決，如就足生影響於判決之重要證據漏未審
    酌者，亦得為受判決人之利益，聲請再審，刑事訴訟法第42
    1條定有明文。所謂足生影響於判決之重要證據漏未審酌者
    ，係指當事人於第二審法院判決前，所提出之證物，足以影
    響或變更判決結果，而法院漏未審酌而言。倘當事人所提出
    之證物，不足以影響判決結果；或第二審法院依調查之結果
    ，本於論理法則與經驗法則，經取捨證據後，認定事實者，
    則不包括之。換言之，必該證據已提出而受未審酌，且該證
    據確為真實，足以認定受判決人應受無罪、免訴、免刑或輕
    於原確定判決所認定罪名者，始有足以影響於判決之重要證
    據漏未審酌之理由。反之，倘該證據不足以推翻原確定判決
    所認定之罪名，僅以爭執原確定判決對證據之取捨，則非聲
    請再審之理由。
三、本院經查：
(一)受判決人楊毓犯刑法第284條第2項後段之業務過失致重傷
    罪，業經原確定判決認其對於過失肇致本件車禍之犯罪事實
    坦承不諱，並有桃園縣政府警察局道路交通事故調查報告表
    ( 一)及 (二)、道路交通事故現場圖、現場照片及車損照片
    共49張、國軍桃園總醫院附設民眾診療服務處病症暨失能診
    斷證明書1紙、診斷證明書影本2紙、身心障礙手冊影本1紙
    在卷可稽，且參以勘驗監視器錄影光碟內容及翻拍照片，受
    判決人楊毓所駕駛自用小貨車行經肇事地點處，其右前車
    頭及右後照鏡之車影出現位置明顯於其行車車道下方位置，
    比對先後其他同向通過之車身及車影位置，足見其所駕駛之
    自用小貨車行經肇事地點處，左前車頭和左側車身已跨越中
    心線，未保持會車之距離，致與對向由被害人所騎乘之機車
    發生擦撞，而生本件車禍，可認受判決人楊毓自白與事實
    相符。又依證人李安於偵查中及原審審理時之證詞、警繪現
    場圖及現場照片所示，肇事地點為未劃分快慢車道，亦未劃
    分向線之道路，被害人機車之行車車道上標寫「慢」字，現
    場碰撞散落物由道路中心線附近擴散至左、右兩側等情及依
    前開勘驗監視器錄影光碟內容及翻拍照片所示，被害人所駕
    駛機車行經肇事彎道處，其行車軌跡較證人李安或其他先後
    經過之機車偏向道路中心線，而行經肇事地點處發生碰撞時
    ，被害人上半身被桃63線往阿姆坪道路方向之鏡頭攝入，與
    其他同向機車經過該處時，均未被上開鏡頭攝入，而同向汽
    車至多僅被拍攝到車頂等情，參互以觀，可認事發時被害人
    騎駛機車行經標寫「慢」字之彎道，疏未注意減速慢行，並
    未靠道路外側行駛，而行駛於道路靠近中心線處。因認受判
    決人楊毓疏未注意靠右行駛，跨越道路中心線，且未保持
    會車之距離，與被害人所駕駛之重型機車發生碰撞，而被害
    人於標寫「慢」字之彎道、未劃分快慢車道之一般車道騎駛
    機車，未依規定減速行駛道路外側，反違規行駛靠近道路中
    心線附近，復因未保持會車之距離，與受判決人楊毓駕駛
    自用小貨車發生擦撞，其兩者間屬與有過失，惟與有過失僅
    屬民事賠償責任過失相抵問題，與受判決人楊毓過失責任
    認定要無影響。至台灣省桃園縣區車輛行車事故鑑定委員會
    鑑定意見書、臺灣省車輛行車事故覆議鑑定委員會覆議函之
    認定，均與原確定判決上開論述不合，不足憑採，而中央警
    察大學鑑定車禍事故責任總結鑑定結果，與原確定判決上開
    認定部分相同，惟未慮及受判決人楊毓未保持會車距離，
    以及被害人未行駛在車道外側，復未保持會車之距離等肇事
    原因，仍有疏漏。又受判決人楊毓之過失行為與被害人所
    受之重傷害結果間，具有相當因果關係。據上，本件受判決
    人楊毓確因過失肇事，致被害人受有前揭重傷害至明（見
    原確定判決書第4至9頁）。
(二)再審聲請人固以前詞，指稱受判決人楊毓駕駛之車輛係直
    線駕駛，並未跨越道路中心線，反係被害人騎乘重型機車打
    滑撞擊致生事故，原審未就案發現場監視鏡頭1、2、3之拍
    攝角度及覆蓋範圍交叉比對，以確定受判決人楊毓碰撞時
    之正確位置，及未審酌被害人徐萬錦確有失控打滑之事實等
    人證、物證，且台灣省桃園縣區車輛行車事故鑑定委員會鑑
    定意見書、臺灣省車輛行車事故覆議鑑定委員會覆議函之認
    定，以及中央警察大學鑑定車禍事故責任總結鑑定結果係屬
    虛偽、推測之詞，不足採信，自有足生影響於判決之重要證
    據漏未審酌云云，惟案發現場監視鏡頭1、2、3拍攝內容光
    碟、證人李安之證詞、台灣省桃園縣區車輛行車事故鑑定委
    員會鑑定意見書、臺灣省車輛行車事故覆議鑑定委員會覆議
    函之認定，以及中央警察大學鑑定車禍事故責任總結鑑定結
    果均係於事實審法院判決前已經存在，並無當事人所不知，
    不及調查斟酌，至其後始行發見之情事，且本件亦經原審調
    查之結果，本於論理法則與經驗法則，就上開證據為取捨審
    酌認定後，認本件受判決人楊毓確因過失肇事，致被害人
    受有前揭重傷害，有如前述，是上開證據並無足以動搖原判
    決，而使受刑人得受有利之裁判，自非屬無足以影響於判決
    之重要證據漏未審酌之情事。
(三)綜上所論，再審聲請人聲請再審之事由，並無重要證據漏未
    審酌之情事，其據以聲請再審，為無理由，應予駁回。
據上論斷，應依刑事訴訟法第434條第1項，裁定如主文。
中    華    民    國    100    年  7    月      15    日
                  刑事第十五庭  審判長法  官  沈宜生
                                      法  官  林明俊
                                      法  官  賴邦元
以上正本證明與原本無異。
不得抗告。
                                      書記官  魏淑娟
中    華    民    國   100    年    7     月    15    日